【裁判字號】    89,易,472
【裁判日期】    890629
【裁判案由】    賭博
【裁判全文】
臺灣新竹地方法院刑事判決                        七八十九年度易字第四七二號
    公  訴  人  臺灣新竹地方法院檢察署檢察官
    被      告  乙○○
    被      告  丁○○
    被      告  丙○○
    被      告  甲○○
右列被告因賭博案件，經檢察官提起公訴 (八十九年度偵字第九一二號)，本院判決
如左：
    主  文
乙○○連續在公眾得出入之場所賭博財物，處罰金陸仟元，如易服勞役，以參佰元折
算壹日。
丁○○、丙○○、甲○○在公眾得出入之場所賭博財物，各處罰金壹仟元，如易服勞
役，均以參佰元折算壹日。
扣案之賭博性電動機具玖台（含ＩＣ晶片玖個）、新台幣壹萬肆仟柒佰元均沒收。
    事  實
一、乙○○基於概括之犯意，自民國八十九年一月三十一日起，連續在新竹市○○路
    二六五號內，即乙○○所經營為公眾得出入之場所「武陵釣蝦場」店內，擺設電
    動賭博機具小瑪琍二台、水果盤二台、麻將台五台，與不特定之賭客賭博財物，
    凡賭客每次投入硬幣新台幣（下同）十元押注，押中者可得倍數不等之彩金，最
    高可得五倍，否則所下賭注即歸乙○○贏得。嗣於同年二月三日夜間十時四十分
    許，適有丁○○、丙○○、甲○○在該處把玩上述賭博機具，為警當場查獲，並
    扣得上開賭博性電動機具小瑪莉二台、水果台二台、麻將台五台（含ＩＣ板九個
    ），及該電動賭博機具內之賭資一萬四千七百元。
二、案經新竹市警察局第一分局報請臺灣新竹地方法院檢察署檢察官偵查起訴。
    理  由
一、訊據被告乙○○固坦認有於右述時地擺設其所有之上揭電動賭博機具，洗分兌換
    三百元予被告丁○○，惟矢口否認右揭犯行，辯稱：客人把玩電動機具僅能兌換
    釣蝦場之龍蝦及紅蟳，不能兌換現金，因丁○○把玩小瑪莉後，欲換玩麻將台方
    可兌換三百元等語，被告丁○○、丙○○、甲○○均坦認犯行，經查：被告丁○○於警訊時供稱：「我今天玩小瑪莉總共投入玩了貳佰元，最後不玩這檯小瑪麗
    ，就叫店長乙○○來洗分換錢，換回了參佰元」、「我是想換到麻將檯玩，所以
    就叫店長來洗分換錢」（偵查卷第八頁），本院詢及被告丁○○：換得之金錢三
    百元是否一定要全數投入麻將台內？被告答以：「沒有，因我要換玩麻將台，才
    給我換錢的」（見本院審理筆錄）；被告乙○○於本院審理時亦供稱：「他（即
    丁○○）要轉台故給他換三百元，若他沒用完楊還是可把剩錢帶回去」等語相符
    ，是被告丁○○把玩該電動賭博機具既可兌換金錢，且此兌換之金錢又非必須全
    數投入轉換把玩之電動機機具內，申言之，兌換之金錢賭客仍得攜回，此與可洗
    分兌換金錢顯然無異，顯見確有賭博之行為無疑，此外復有扣案之賭博性電動機
    具小瑪莉二台、水果台二台、麻將台五台（含ＩＣ板九個）、賭資一萬四千七百
    元、事證明確，被告等犯行均堪認定。
二、核被告乙○○、丁○○、丙○○、甲○○所為，均係犯刑法第二百六十六條第一
    項前段在公眾得出入之場所賭博財物罪。又被告乙○○先後多次犯行，時間密接
    且犯罪構成要件相同，顯係基於概括犯意所為，為連續犯，應依刑法第五十六條
    之規定論以一罪，並依法加重其刑。公訴人雖僅就被告乙○○自八十九年二月三
    日起至同日夜間十時四十分止之犯行提起公訴，然檢察官就犯罪事實一部起訴者
    ，其效力及於全部，本件被告乙○○自八十九年一月三十一日起至同年二月二日
    止部分之犯罪事實，與前揭論罪科刑之二月三日部分，有連續犯之關係，已如前
    述，本院自得併予審判。爰審酌被告乙○○等之素行資料、犯罪之動機、目的、
    手段、所生危害，及其犯後態度等一切情狀，各量處如主文所示之刑，並均依法
    諭知易服勞役之折算標準，以示懲儆。扣案之賭博性電動機具九台（含ＩＣ晶片
    九個）為賭博之器具，賭資一千七百二十元為賭檯上之賭資，應依刑法第二百六
    十六條第二項規定宣告沒收。
據上論斷，應依刑事訴訟法第二百九十九條第一項前段，第五十六條、第二百六十六
條第一項前段、第二項、第四十二條第二項、罰金罰鍰提高標準條例第一條前段、第
二條判決如主文。
本案經檢察官黃仁宏到庭執行職務。
中      華      民      國    八十九    年      六      月    二十九    日
                                        臺灣新竹地方法院刑事第一庭
                                              法  官    滕  治  平
右為正本證明與原本無異。
如對本判決上訴應於判決送達後十日內向本院提出上訴狀（應附繕本），上訴於臺灣
高等法院。
                                              書記官    彭  玟  源
中      華      民      國    八十九    年      六      月    二十九    日
附錄：
刑法第二百六十六條
在公共場所或公眾得出入之場所賭博財物者，處一千元以下罰金。但以供人暫時娛樂
物為賭者，不在此限。（罰金部分已提高為十倍）。
當場賭博之器具與在賭檯或兌換籌碼處之財物，不問屬於犯人與否，沒收之。


司法院資訊處製作；財團法人民間司法改革基金會備份。
